【裁判字號】    98,上訴,3083
【裁判日期】    980731
【裁判案由】    毒品危害防制條例
【裁判全文】
臺灣高等法院刑事判決                98年度上訴字第3083號
上  訴  人
即  被  告  甲○○
                    （另案在台灣台北監獄台北分監執行）
上列上訴人因違反毒品危害防制條例案件，不服台灣板橋地方法
院九十八年度訴緝字第一七二號，中華民國九十八年六月二十四
日第一審判決（起訴案號：台灣板橋地方法院檢察署九十七年度
毒偵字第七一○二號），提起上訴，本院判決如下：
    主  文
上訴駁回。
    理  由
一、按不服地方法院之第一審判決而上訴者，應向管轄第二審之
    高等法院為之。上訴書狀應敘述具體理由。上訴書狀未敘述
    上訴理由者，應於上訴期間屆滿後二十日內補提理由書於原
    審法院，逾期未補提者，原審法院應定期間先命補正。第二
    審法院認為上訴書狀未敘述理由或上訴有第三百六十二條前
    段之情形者，應以判決駁回之，但其情形可以補正而未經原
    審法院命其補正者，審判長應定期間先命補正。刑事訴訟法
    第三百六十一條、第三百六十七條，分別定有明文。所謂不
    服第一審判決之具體理由，係指依據卷內訴訟資料，具體指
    摘第一審判決關於認定事實、適用法律及量刑等項，有違法
    或不當之情形而言，此為提起第二審上訴之法定要件。倘上
    訴人之上訴書狀或補提之上訴理由書，雖有敘述上訴理由，
    惟並未具體敘述第一審判決有上述違法、不當情形，即與未
    敘述具體理由無異，所為上訴，即不符合上訴之法定要件。
二、本件上訴人即被告甲○○不服原判決，提起上訴，上訴狀理
    由略以：「…被告矢口否認有施用第一級毒品之犯行，警方
    更無查獲第一級毒品…案發前曾與施用第一級毒品（吸煙者
    ）共居一室數小時之久，是否有微量為被告吸入，而造成尿
    液檢驗成陽性反應，而提出重新檢驗尿液之濃度，以示被告
    之清白…」等語。
三、經查，被告於民國八十七年間因，施用第二級毒品，經送觀
    察、勒戒後，認無繼續施用毒品之傾向，於八十八年三月十
    一日出勒戒所，並經原審法院以八十七年度少調字第二三二
    ○號裁定不付審理；復於八十八年間因施用第二級毒品，經
    送觀察、勒戒後，認有繼續施用毒品之傾向，再經原審法院
    以八十八年度少調字第二○二四號裁定送強治戒治，八十九
    年五月十八日停止戒治出所，八十九年十月三十一日停止戒
    治付保護管束期滿；再於九十年間因施用第二級毒品，於九
    十二年三月二十六日，經台灣台南地方法院九十二年度易緝
    字第二十六號判處有期徒刑四月，九十二年四月二十一日確
    定（強制戒治部分，於九十二年六月五日停止戒治付保護管
    束，於九十二年十一月十九日保護管束期滿而執行完畢）；
    另於九十年間因犯竊盜罪、公共危險及過失傷害等案件，分
    別於九十一年十二月三十一日，經原審九十一年度易緝字第
    一八五號判處有期徒刑一年六月，九十二年一月二十七日確
    定，於九十一年十一月二十九日，經原審以九十一年度交訴
    緝字第四號判處有期徒刑七月、有期徒刑三月，九十二年一
    月二十四日確定，並裁定應執行有期徒刑二年五月確定，送
    監執行，九十三年十一月三十日假釋出監，指揮書執行完畢
    日期為九十五年一月二十五日；惟於假釋期間之九十四年間
    ，因施用第二級毒品，於九十四年六月十五日經原審以九十
    四年度簡字第二○六一號判處有期徒刑五月，九十四年八月
    一日確定；另於九十五年間因施用第二級毒品、違反槍砲彈
    藥刀械管制條例及竊盜等案件，分別於九十五年一月二十日
    ，經原審九十五年度簡字第七號判處有期徒刑六月，九十五
    年二月六日確定，於九十五年四月二十八日，因違反槍砲彈
    藥刀械管制條例案件，經原審九十五年度簡字第一八九三號
    判處有期徒刑三月，九十五年五月二十九日確定，於九十五
    年四月二十七日，因竊盜案件經台灣士林地方法院判處有期
    徒刑四月，九十五年七月三日確定，嗣經減刑，並與經撤銷
    假釋經執行之殘刑有期徒刑十月九日接續執行，於九十六年
    八月十六日假釋付保護管束，並於九十六年十月二十二日保
    護管束期滿未經撤銷，未執行之刑以已執行完畢論，詎其猶
    不知悔改，竟又基於施用第一級毒品海洛因之犯意，於九十
    七年六月八日為警採尿前二十六小時內某時，在不詳地點，
    施用毒品海洛因一次。嗣於九十七年六月八日凌晨三時十五
    分許，為警在台北市○○○路○段一二八巷四號前，查獲其
    非法持有甲基安非他命二包（共計淨重一點零七一公克，驗
    餘共計淨重一點零七○八公克），經採集其尿液後送鑑驗之
    結果，毒品嗎啡類及安非他命類均呈陽性反應（施用第二級
    毒品部分，經原審判處有期徒刑三月），始循線查悉上情等
    事實，已經被告迭於警詢時、偵查中及原審審理時自白不諱
    ，並有台灣尖端先進生技醫藥股份有限公司九十七年六月二
    十日濫用藥物檢驗報告及台北市政府警察局中山分局偵辦毒
    品案件尿液檢體委驗單（九十七年度毒偵字第二○四○號卷
    第五十五頁、第五十七頁）；按海洛因經注射或吸入人體後
    ，約百分之八十於二十四小時內自尿中排出，一般而言，尿
    液中能否驗出嗎啡陽性反應與其投與量、投與途徑、採尿時
    間、個人體質及檢測方法之靈敏度有關，國內曾有文獻報導
    注射六毫克之海洛因鹽酸鹽，其代謝物嗎啡之平均可檢出時
    限約為二十六小時，業經行政院衛生署藥物食品檢驗局於八
    十一年九月八日以藥檢壹字第八一一四八八五號函述綦詳，
    是本件被告尿液檢體經鑑驗出被告尿液有鴉片類之嗎啡陽性
    反應，堪信被告於前述採集尿液檢體前約「二十六小時」內
    之某時，確有上述施用毒品海洛因之犯行自明。原審依被告
    於準備程序中之有罪陳述，進行簡式審判程序，認被告涉犯
    施用第一級毒品罪證明確，適用毒品危害防制條例第十條第
    一項、第二項、刑法第十一條前段、第四十七條第一項，及
    審酌被告前已有多次施用毒品之前科，並先後經觀察、勒戒
    及強制戒治之戒毒療程，始終未能戒除毒品之誘惑，且其正
    值壯年，竟不思努力工作，尋求正常生活，再度沾染施用第
    一級、第二級毒品之惡習，戕害身心不淺，並衡諸其生活狀
    況、施用毒品之手段、動機及事發後坦承犯行，犯後態度良
    好等一切情狀，關於施用第一級毒品部分量處有期徒刑七月
    。從形式審查，其認事用法，並未違反法令，或悖離經驗法
    則、論理法則，量刑亦屬允當。
四、本件被告提起上訴，上訴理由雖稱未施用第一級毒品海洛因
    ，查獲前曾與正施用第一級毒品之人處一室，可能因此吸入
    微量之第一級毒品海洛因，要求重新驗尿云云，惟被告於九
    十八年六月十日準備程序、原審審理時供稱：「（對於檢察
    官所陳述之起訴事實是否認罪，提示並告以要旨？）認有檢
    察官所起訴之事實」（原審九十八年度訴緝字第一七二號卷
    第九頁反面）、「（對於檢察官起訴之犯罪事實，有無意見
    提示並告以要旨？）承認檢察官起訴之犯罪事實…（對交通
    部民用航空局航空醫務中心毒品鑑定書，有何意見？提示並
    告以要旨）沒有意見…」（同前原審卷第十二頁反面、第十
    三頁正面），嗣上訴改稱未施用毒品，未依據內訴訟資料或
    提出新事證，指摘或表明第一審判決有何足以影響判決本旨
    之不當或違法，而構成應予撤銷之具體事由，依前揭說明，
    本件上訴不合上訴之法定要件，應予駁回，並不經言詞辯論
    為之。
五、依刑事訴訟法第三百六十七條前段、第三百七十二條，判決
    如主文。
中    華    民    國    98    年    7     月    31    日
            刑事第十三庭  審判長法  官   曾德水
                                法  官   陳恆寬
                                法  官   林婷立
以上正本證明與原本無異。
如不服本判決，應於收受送達後10日內向本院提出上訴書狀，其
未敘述上訴之理由者並得於提起上訴後10日內向本院補提理由書
（均須按他造當事人之人數附繕本）「切勿逕送上級法院」。
                                書記官   王增華
中    華    民    國    98    年    8     月    3     日
附錄：本案論罪科刑法條全文
施用第一級毒品者，處六月以上五年以下有期徒刑。
施用第二級毒品者，處三年以下有期徒刑。


司法院資訊處製作；財團法人民間司法改革基金會備份。
